臺灣高等法院刑事判決
110年度上易字第1009號
上  訴  人  
即  被  告  林世政


上列上訴人即被告因竊盜案件，不服臺灣宜蘭地方法院110年度
易字第35號，中華民國110年2月23日第一審判決（起訴案號：臺
灣宜蘭地方檢察署109年度偵字第7553號），提起上訴，本院判
決如下：
    主  文
上訴駁回。
    理  由
一、按不服地方法院之第一審判決而上訴者，須提出上訴書狀，
    並應敘述具體理由，為上訴必備之程式。倘其上訴書狀已敘
    述理由，但所敘述者非屬具體理由，仍屬不符上訴之法定程
    式，由第二審法院以其上訴不合法律上程式，判決駁回，不
    生定期命補正之問題。此觀刑事訴訟法第350條第1項、第36
    1條、第362條前段及第367條前段之規定自明。且自同法第3
    61條之修法過程以觀，原草案為：「依前項規定提起上訴者
    ，其上訴書狀應敘述理由，並引用卷內訴訟資料，具體指摘
    原審判決不當或違法之事實。其以新事實或新證據為上訴理
    由者，應具體記載足以影響判決結果之理由」，嗣經修正通
    過僅保留「上訴書狀應敘述具體理由」之文字，其餘則刪除
    ，故所稱「具體理由」，並不以其書狀應引用卷內訴訟資料
    ，具體指摘原審判決不當或違法之事實，亦不以於以新事實
    或新證據為上訴理由時，應具體記載足以影響判決結果之情
    形為必要。但上訴之目的，既在請求第二審法院撤銷或變更
    第一審之判決，所稱「具體」，當係抽象、空泛之反面，須
    就不服判決之理由為具體之敘述而非空泛之指摘而言，亦即
    須就其所主張第一審判決有違法或不當之情形，舉出該案相
    關之具體事由足為其理由之所憑，而非徒托空言或漫事指摘
    ；若僅泛言原判決認事用法不當、採證違法或判決不公、量
    刑過重等空詞，而無實際論述內容，即無具體可言（最高法
    院106年第8次刑事庭會議決議意旨參照）。
二、被告不服原判決，於110年3月19日向監所長官提出刑事上訴
    狀，僅謂「不服臺灣宜蘭地方法院110年度易字第35號刑事
    判決，故於法定期間提出上訴，理由后呈」等語（本院卷第
    17頁），經本院於110年5月17日裁定命其於裁定送達後7日
    內補正具體上訴理由到院，該裁定於110年5月28日送達由被
    告收受，迄未據其補正，亦有本院送達證書、收文資料查詢
    清單、收狀資料查詢清單等在卷可憑（本院卷第63、65、67
    頁）。被告上訴僅稱不服原判決，但未指出原判決之認事用
    法或量刑有何不當或違法之處，亦未就其不服原判決之理由
    舉出足為所憑之具體事由，揆諸首揭說明，被告上訴顯無具
    體理由而不合法定程式，應予駁回，並不經言詞辯論為之。
據上論斷，應依刑事訴訟法第367 條前段、第372 條，判決如主
文。
中　　華　　民　　國　　110 　年　　6 　　月　　15　　日
                  刑事第二十二庭審判長法　官  洪于智
                                      法　官  陳銘壎
                                      法　官  汪怡君
以上正本證明與原本無異。
不得上訴。
                                       書記官 賴怡孜
中　　華　　民　　國　　110 　年　　6 　　月　　15　　日